臺灣板橋地方法院刑事判決　　　　　　　99年度易字第3445號
公　訴　人　臺灣板橋地方法院檢察署檢察官
被　　　告　李宗武
上列被告因違反毒品危害防制條例案件，經檢察官提起公訴（99
年度毒偵字第8080號），本院裁定行簡式審判程序，並判決如下
：
    主  文
李宗武施用第二級毒品，累犯，處有期徒刑柒月。扣案甲基安非
他命壹包（驗餘淨重零點壹壹伍捌公克）沒收銷燬。
    事  實
一、李宗武前有下列強制戒治及犯罪有期徒刑執行完畢紀錄：(一)
    民國八十七年間因施用第二級毒品案件，經本院以八十七年
    度毒聲字第二二四八號裁定令入戒治處所施以強制戒治，並
    經本院以八十八年度毒聲字第二一九三號裁定停止戒治，所
    餘期間付保護管束，嗣於八十八年九月二十四日保護管束期
    滿未經撤銷，視為強制戒治執行完畢，由臺灣板橋地方法院
    檢察署檢察官以八十九年度戒毒偵字第一二號為不起訴處分
    確定；(二)又於上開強制戒治執行完畢釋放後五年內，於八十
    九年間因施用第二級毒品案件，經本院以八十九年度毒聲字
    第二六七七號裁定令入戒治處所施以強制戒治，於九十年四
    月二十日強制戒治執行完畢；刑事罪責部分，經本院以八十
    九年度易字第一九四０號判處有期徒刑七月確定，於九十一
    年二月十六日執行徒刑完畢；(三)復於上述二次強制戒治執行
    完畢後五年內之九十一年間因連續施用毒品案件，經本院以
    九十一年度易字第一七一０號判處有期徒刑十月確定；(四)又
    於九十三年間因連續施用毒品案件，經本院以九十三年度易
    字第六九三號判處有期徒刑一年確定；嗣上開(三)、(四)所示二
    罪入監接續執行，於九十四年十二月二日假釋出監並付保護
    管束，至九十五年一月二十五日保護管束期滿未經撤銷，以
    已執行論；(五)另於九十五年間因施用毒品案件，經本院以九
    十五年度易字第一五一七號判處有期徒刑一年二月確定；(六)
    又於九十六年間因竊盜案件，經本院以九十五年度簡字第六
    五六四號判處有期徒刑三月、拘役五十日確定；嗣經本院以
    九十六年度聲減字第一一一四號就上開(五)、(六)所示有期徒刑
    之罪部分裁定減刑，並定應執行有期徒刑七月確定，於九十
    六年七月十六日縮刑期滿執行完畢；(七)又於九十七年間因竊
    盜案件，經本院以九十七年度簡字第二四七九號判處有期徒
    刑四月確定，於九十七年十月二十五日執行完畢；(八)復於九
    十七年間因施用毒品案件，經本院以九十七年度簡字第七０
    九八號判處有期徒刑六月確定，於九十八年六月二十七日執
    行徒刑完畢；(九)再於九十八年間因施用毒品案件，經本院以
    九十八年度簡字第四０五六號判處有期徒刑六月確定，於九
    十九年三月八日執行徒刑完畢（本案構成累犯）。詎李宗武
    猶不知悛悔，復基於施用第二級毒品甲基安非他命之犯意，
    於九十九年十月十二日晚間七時許，在新北市中和區（改制
    前為臺北縣中和市）秀山市場內之公廁內，以將毒品置於鋁
    箔紙上加熱燒烤吸食煙霧之方式，施用甲基安非他命；嗣於
    同日晚間八時許，與謝德潤（同案移送）在新北市○○區○
    ○街四六七巷三八弄巷口遭警盤查，並經李宗武同意後搜索
    ，自其身上扣得甲基安非他命一包（毛重零點三一六零公克
    ，淨重零點一一六零公克，驗餘淨重零點一一五八公克）並
    採集尿液送驗，結果呈安非他命類陽性反應，因而查悉上情
    。
二、案經新北市政府警察局（即改制前臺北縣政府警察局）中和
    第一分局移送臺灣板橋地方法院檢察署檢察官偵查起訴，而
    被告於審理中對被訴之事實為有罪陳述，本院裁定行簡式審
    判程序。
    理  由
一、訊據被告李宗武對於上揭時地，施用第二級毒品甲基安非他
    命之事實，於偵查及本院審理中均坦承不諱，並有供其施用
    之白色透明結晶體一包扣案可資佐證。又被告為警查獲所採
    集尿液，經送臺灣檢驗科技股份有限公司鑑定，亦呈甲基安
    非他命陽性反應，有上開公司九十九年十月二十六日（檢體
    編號E0000000號）濫用藥物檢驗報告、姓名代碼對照表等件
    在卷可稽。而上開扣案白色透明結晶體一包，經送交通部民
    用航空局航空醫務中心鑑定，檢出第二級毒品甲基安非他命
    成分（含袋實稱毛重零點三一六零公克、淨重零點一一六零
    公克，經取樣部分檢驗用罄，驗餘淨重零點一一五八公克）
    ，有上開航空醫務中心九十九年十一月十六日航藥鑑字第０
    九九七０四八號毒品鑑定書一份附卷足憑。復查被告前有事
    實欄所載之強制戒治執行完畢記錄，及其於上開強制戒治執
    行完畢釋放後五年內犯施用第二級毒品罪並經法院科刑處罰
    之紀錄，有臺灣高等法院被告前案紀錄表在卷可稽，足認被
    告係強制戒治執行完畢釋放後五年內，犯施用第二級毒品罪
    並經法院科刑處罰後，又於本案犯施用第二級毒品罪，故依
    毒品危害防制條例第二十三條第二項規定，應依法追訴處罰
    。本案事證明確，被告犯行洵堪認定，應依法論科。
二、按甲基安非他命係毒品危害防制條例第二條第二項第二款所
    明定之第二級毒品，不得非法持有、施用。核被告所為，係
    犯毒品危害防制條例第十條第二項之施用第二級毒品罪。其
    施用第二級毒品甲基安非他命前後持有甲基安非他命之低度
    行為，應分別為施用甲基安非他命之高度行為所吸收，故不
    另論罪。查被告有事實欄所載之有期徒刑執行完畢紀錄，有
    前開臺灣高等法院被告前案紀錄表在卷可按，其於有期徒刑
    之執行完畢後五年內，故意再犯上開有期徒刑以上之罪，為
    累犯，應依刑法第四十七條第一項規定，加重其刑。爰審酌
    被告前經強制戒治及多次施用毒品犯罪科刑執行後，又再犯
    施用第二級毒品罪，顯見其自我控制能力薄弱，及其犯罪動
    機、目的、手段、所生之危害，及被告係國小畢業之智識程
    度（見警詢筆錄記載），其施用毒品戕害一己之身心健康，
    但未對他人造成實際之損害，暨犯後坦承犯行之態度等一切
    情狀，量處主文所示之刑。
三、末查，扣案甲基安非他命一包（驗餘淨重零點一一五八公克
    ），係查獲之第二級毒品，已如前述，應依毒品危害防制條
    例第十八條第一項前段規定，宣告沒收銷燬之；至鑑定取樣
    之甲基安非他命部分，因檢驗用罄而滅失，爰不另為沒收銷
    燬之諭知。另包裝上開甲基安非他命之塑膠袋一只，其與所
    盛裝毒品於物理外觀上附合而難予析離，且如強予析離至完
    全無殘渣留存，將耗費相當之時間、人力與經費，於經濟上
    顯無實益，是依社會一般通念，堪認該塑膠袋已與查獲之毒
    品甲基安非他命結合成為一體而無從強加析離，是上開毒品
    甲基安非他命既屬毒品危害防制條例十八條第一項前段所規
    定之查獲第二級毒品，其外包裝塑膠袋自亦應併予沒收銷燬
    之，附此敘明。
據上論斷，應依刑事訴訟法第二百七十三條之一第一項、第二百
九十九條第一項前段，毒品危害防制條例第十條第二項、第十八
條第一項前段，刑法第十一條前段、第四十七條第一項，判決如
主文。
本案經檢察官洪國朝到庭執行職務
中    華    民    國   100    年    1     月    28    日
                  刑事第十庭     法  官  楊  志  雄
以上正本證明與原本無異。
如不服本判決應於收受判決後10日內向本院提出上訴書狀，並
應敘述具體理由。其未敘述上訴理由者，應於上訴期間屆滿後
20日內向本院補提理由書（均須按他造當事人之人數附繕本）
「切勿逕送上級法院」。
                                 書記官  陳  春  銘
中    華    民    國   100    年    1     月    28    日
附錄本案論罪科刑法條全文：
毒品危害防制條例第十條第二項
施用第二級毒品者，處三年以下有期徒刑。